da: Højde på gamacher: Ankel; Knæhøj; Midt på læggen; Lårhøj; Andet
de: Höhenart der Gamasche: Knöchelhoch; Kniehoch; Halbwadenhoch; Oberschenkelhoch; Sonstige
lt-LT: Antbačių aukščio tipas: Iki kulkšnies; Iki kelių; Iki blauzdos vidurio; Iki šlaunų; Kita
sv: Typ av damaskhöjd: Ankel; Knähög; Mitten av vaden; Lårhög; Övrigt
nb: Type gamasjehøyde: Ankel; Knehøy; Midt på leggen; Lårhøy; Annet
vi: Loại chiều cao ống quần: Mắt cá chân; Ngang gối; Ngang bắp chân; Ngang đùi; Khác
pl: Typ wysokości stuptutów: Do kostki; Do kolan; Do połowy łydki; Do uda; Inna
en: Gaiter height type: Ankle; Knee-high; Mid-calf; Thigh-high; Other
fi: Säärystimen pituustyyppi: Nilkka; Polvipituinen; Pohkeen puoliväliin; Reisipituinen; Muu
sk-SK: Typ výšky návleku: Členok; Po kolená; Do polovice lýtok; Nad kolená / Do polovice stehien; Iné
zh-CN: 护腿高度类型: 及踝; 及膝; 小腿中段; 腿根; 其他
it: Tipo di altezza della ghetta: Caviglia; Al ginocchio; Metà polpaccio; Alla coscia; Altro
fr: Hauteur de couverture des guêtres: Cheville; Hauteur genou; Mi-mollet; Mi-cuisse; Autre
sl-SI: Vrsta višine gamaše: Do gležnja; Do kolena; Do sredine meč; Do stegna; Drugo
nl: Hoogtetype van gaiters: Enkel; Kniehoog; Halverwege de kuit; Dijhoog; Overig
el: Τύπος ύψους γκέτας: Αστραγάλου; Έως το γόνατο; Στη μέση της γάμπας; Έως τον μηρό; Άλλο
ru: Тип высоты гетр: До щиколотки; До колена; До середины икры; До бедра; Другое
es: Tipo de altura de polainas: Al tobillo; A la rodilla; A media pantorrilla; Al muslo; Otra
cs: Typ výšky návleku: Kotníkové; Pod kolena; Do půli lýtek; Ke stehnům; Ostatní
ro-RO: Tipul de înălțime al manșetei: Gleznă; Până la genunchi; Până la jumătatea gambei; Până la coapsă; Altele
tr: Tozluk yüksekliği tipi: Bilek; Diz hizası; Baldır ortası; Uyluk hizası; Diğer
ja: ゲートルの高さタイプ: アンクル; ニーハイ; ミッドカーフ; サイハイ; その他
hu: Lábszárvédő magasság típusa: Boka; Térdig érő; Lábszárközépig érő; Combközépig érő; Egyéb
th: ความสูงของสนับแข้ง: ข้อเท้า; ความยาวระดับเข่า; ครึ่งน่อง; ความยาวระดับต้นขา; อื่นๆ
zh-TW: 綁腿高度類型: 腳踝; 及膝; 小腿肚; 及大腿; 其他
hr-HR: Vrsta visine gamaši: Do gležnja; Do koljena; Do sredine lista; Do bedara; Ostalo
ko: 각반 높이 유형: 발목; 니하이; 종아리 중간; 싸이하이; 기타
pt-PT: tipo de altura da polaina: Tornozelo; Até ao joelho; A meio da barriga da perna; Até à coxa; Outro
bg-BG: Тип височина на гетите: До глезена; До коляното; До средата на прасеца; До бедрото; Друго
pt-BR: Tipo de altura da polaina: Tornozelo; Altura do joelho; Meia panturrilha; Altura da coxa; Outro